【裁判字號】    95,訴,284
【裁判日期】    950227
【裁判案由】    違反槍砲彈藥刀械管制條例
【裁判全文】
臺灣桃園地方法院刑事判決               95年度訴字第284號
公  訴  人  臺灣桃園地方法院檢察署檢察官
被      告  乙○○
指定辯護人  本院公設辯護人  甲○○
上列被告因違反槍砲彈藥刀械管制條例案件，經檢察官提起公訴
（94年度偵字第18548號），本院判決如下：
    主  文
乙○○未經許可，寄藏可發射子彈具有殺傷力之改造手槍，處有
期徒刑肆年，併科罰金新臺幣拾萬元，罰金如易服勞役，以銀元
參佰元（即新臺幣玖佰元）折算壹日。扣案仿ＢＥＲＥＴＴＡ廠
９２ＦＳ型半自動手槍製造之改造手槍壹支（含彈匣壹個，槍枝
管制編號：0000000000號）、仿ＢＥＲＥＴＴＡ廠８４型半自動
手槍製造之改造手槍壹支（含彈匣壹個，槍枝管制編號：000000
0000號），及口徑９mm制式子彈肆顆，均沒收。
    事  實
一、乙○○於民國93年底某日，在其經營設於台北縣新莊市○○
    路697 號之檳榔攤內，明知真實姓名、年籍均不詳綽號「坤
    泰」之成年男子，所持有可發射子彈具有殺傷力之仿ＢＥＲ
    ＥＴＴＡ廠９２ＦＳ型半自動手槍製造，由玩具金屬槍身、
    土造金屬滑套、口徑９mm制式半自動手槍槍管、制式金屬彈
    匣組合而成之改造手槍1 支（含彈匣1 個，槍枝管制編號：
    00 00000000 號），仿ＢＥＲＥＴＴＡ廠８４型半自動手槍
    製造，玩具手槍換裝土造金屬槍管及土造金屬槍機改造而成
    之改造手槍1 支（含彈匣1 個，槍枝管制編號：0000000000
    號），及具有殺傷力之口徑９mm制式子彈4 顆、土造子彈1
    顆（由直徑９. ４３mm、長度１９. ０４mm金屬彈殼及直徑
    ８. ８４mm金屬彈頭組合而成）、土造子彈1 顆（由直徑１
    ０. ９４mm、長度１９. ９６mm金屬彈殼及直徑９. ８７mm
    金屬彈頭組合而成）、土造子彈1 顆（由直徑９. ４７mm、
    長度１８. ８８mm金屬彈殼及直徑８. ８６mm金屬彈頭組合
    而成），均屬槍砲彈藥刀械管制條例管制之槍、彈，非經中
    央主管機關許可不得持有、寄藏，竟基於寄藏之犯意，收受
    「坤泰」所交付之上開槍枝、子彈而同時未經許可受託寄藏
    ，並自斯時起，未經許可寄藏之，而將之藏放在其所經營上
    開檳榔攤內。嗣因乙○○結束上開檳榔攤營業，欲駕駛車牌
    號碼6718－KD號自用小客車（下稱上開自小客車）將上開寄
    藏之槍、彈帶回其位於雲林縣土庫鎮奮起里2 鄰秀潭23號之
    住處，而於94年8 月31日凌晨2 時30分許，其駕駛上開自小
    客車搭載不知情之李兼綺、黃顙檣、陳永威（均另經檢察官
    為不起訴處分），沿國道三號公路，由北往南行駛，途經南
    向７２公里處（桃園縣龍潭鄉路段），因無照駕駛為警攔查
    後，經乙○○之同意就上開自小客車實施搜索而查獲，並當
    場起出扣得上開具殺傷力之改造手槍2 支（各含彈匣1 個）
    、具殺傷力之制式子彈4 顆、土造子彈3 顆（均經鑑定採樣
    試射滅失）；不具殺傷力之改造手槍1 支（槍枝管制編號：
    0000000000號）、改造子彈10顆、改造子彈半成品22顆，及
    與本件犯罪無涉之工具1 組、非槍枝主要零組件1 批、背包
    2 個等物。
二、案經內政部警政署國道公路警察局第六警察隊報告臺灣桃園
    地方法院檢察署檢察官偵查起訴。
    理  由
一、訊據被告乙○○對於上揭時、地，其自「坤泰」處，受託寄
    藏上開可發射子彈具有殺傷力之改造手槍2 支（各含彈匣1
    個）及上開具有殺傷力之制式子彈4 顆、土造子彈3 顆，並
    自取得之時起，至94年8 月31日凌晨2 時30分許止，未經許
    可而寄藏之事實坦白承認，復有上開改造手槍2 支、制式子
    彈4 顆、土造子彈3 顆扣案為證，而當場查扣之上開改造手
    槍3 支及子彈7 顆，經送內政部警政署刑事警察局鑑定，其
    鑑驗結果：「一、送鑑改造手槍參枝：（一）壹枝（槍枝管
    制編號：0000000000號），認係由仿ＢＥＲＥＴＴＡ廠９２
    ＦＳ型半自動手槍製造之玩具金屬槍身、土造金屬滑套、口
    徑９mm制式半自動手槍槍管、制式金屬彈匣組合而成之改造
    手槍，槍管內具陸條右旋來復線，機械性能良好，可供擊發
    適用子彈使用，認具殺傷力。（二）壹枝（槍枝管制編號：
    0000000000號），認係由仿ＢＥＲＥＴＴＡ廠８４型半自動
    手槍製造之玩具手槍換裝土造金屬槍管及土造金屬槍機改造
    而成，機械性能良好，可供擊發適用子彈使用，認具殺傷力
    。‧‧‧二、送鑑改造子彈成品壹拾柒顆，鑑定情形如下：
    （一）捌顆，認均係由直徑９. ４３mm、長度１９. ０４mm
    金屬彈殼及直徑８. ８４mm金屬彈頭組合而成之土造子彈，
    ‧‧採樣貳顆試射：壹顆，可擊發，認具殺傷力‧‧。（二
    ）肆顆，認均係口徑９mm制式子彈，認均具殺傷力。（三）
    壹顆，認由直徑１０. ９４mm、長度１９. ９６mm金屬彈殼
    及直徑９. ８７mm金屬彈頭組合而成之土造子彈，經實際試
    射，可擊發，認具殺傷力。（四）壹顆，認係由直徑９. ４
    ７mm、長度１８. ８８mm金屬彈殼及直徑８. ８６mm金屬彈
    頭組合而成之土造子彈，經實際試射，可擊發，認具殺傷力
    。」等情，亦有內政部警政署刑事警察局94年9 月13日刑鑑
    字第0940134156號槍彈鑑定書1 紙附卷可稽，是認被告上開
    任意性自白，應與事實相符，可以採取。綜上，本件事證明
    確，被告上揭犯行足可認定，應依法論科。
二、查被告乙○○未經主管機關許可無故寄藏前揭具殺傷力之改
    造手槍、制式子彈、土造子彈，核其所為，係犯槍砲彈藥刀
    械管制條例第8 條第4 項之未經許可，寄藏可發射子彈具有
    殺傷力之改造手槍罪，及同條例第12條第4 項之未經許可寄
    藏子彈罪。再按槍砲彈藥刀械管制條例第8 條第4 項、第12
    條第4項 之罪，係將「持有」與「寄藏」為分別之處罰規定
    ，單純之「持有」，固不包括「寄藏」，但寄藏之受人委託
    代為保管，其保管之本身所為之「持有」，既係「寄藏」之
    當然結果，法律上自宜僅就「寄藏」行為為包括之評價，不
    應另就「持有」予以論罪（最高法院74年臺上字第3400號判
    例參照），故被告持有前開槍枝、子彈之行為，係「寄藏」
    之當然結果，不另論罪。又未經許可寄藏、持有槍枝、子彈
    ，其持有之繼續，乃行為之繼續，亦即一經持有槍枝、子彈
    ，犯罪即已成立，惟其完結須繼續至持有行為終了之時，故
    包括持有之寄藏槍枝、子彈行為，自亦為行為之繼續，其犯
    罪之完結，須繼續至寄藏行為終了之時為止，此與司法院院
    解字第3632號解釋所稱寄藏贓物罪於寄藏行為完畢時其犯罪
    即已完成，其後之占有該贓物乃犯罪之狀態繼續，而非行為
    之繼續，因占有贓物並不構成犯罪，二者迥不相同（參照最
    高法院88年度臺上字第7012、4608、761 號判決意旨），是
    被告於93年底某日起，受託寄藏前開槍枝、子彈後，其寄藏
    行為應繼續至94年8 月31日被查獲時為止，附此敘明。又被
    告同時收受而寄藏上開具有殺傷力之改造手槍、制式子彈、
    土造子彈，係以一寄藏行為，同時觸犯上開二罪名，為想像
    競合犯，應依刑法第55條之規定，論以較重之未經許可，寄
    藏可發射子彈具有殺傷力之改造手槍罪處斷。被告雖同時寄
    藏改造手槍2 支；制式子彈4 顆、土造子彈3 顆，惟所侵害
    者各為單一之社會法益，自不生想像競合犯之問題。爰審酌
    槍、彈性質上屬高度危險之物品，非經主管機關許可不得擅
    自持有，以維社會大眾安全，而被告無故寄藏具殺傷力之改
    造手槍、制式子彈、土造子彈，對社會之秩序及安寧，勢將
    會產生極大之不安，所為非是，及被告犯罪之手段、犯後坦
    承犯行之態度、寄藏改造手槍、子彈之數量、尚未對社會治
    安產生重大危害即遭警查獲等一切情狀，爰量處如主文所示
    之刑，併就罰金刑部分，諭知易服勞役之折算標準。至指定
    辯護人雖以被告犯後坦承犯行，且並未持用上開寄藏槍、彈
    犯罪，對社會治安危害尚輕等為由，聲請本院依刑法第59條
    之規定就被告本件犯罪酌量減輕其刑，惟按「犯罪之情狀可
    憫恕者，得酌量減輕其刑。」刑法第59條定有明文，必於犯
    罪之情狀，在客觀上足以引起一般同情，認為即予宣告法定
    低度刑期，猶嫌過重者，始有其適用。（最高法院44 年 台
    上字第413 號、45年台上字第1165號、51年台上字第899 號
    判例意旨參照）。而參以槍枝、子彈性質上屬高度危險之物
    品，非經主管機關許可不得擅自持有、寄藏，以維社會大眾
    安全，而被告無故持有、寄藏具殺傷力之改造手槍、子彈，
    對社會之秩序及安寧，勢將會產生極大之不安，且因邇來社
    會上槍枝氾濫，對社會治安已造成嚴重之不良影響，在立法
    政策上，槍砲彈藥刀械管制條例於94年1 月26日修正公布施
    行，刪除原槍砲彈藥刀械管制條例第11條，並將修正前第11
    條第4 項移入修正後第8 條第4 項，即將原第11條第4 項未
    經許可，寄藏可發射子彈具有殺傷力之改造手槍罪之法定刑
    「一年以上七年以下有期徒刑，併科新臺幣七百萬元以下罰
    金」，提高為「三年以上十年以下有期徒刑，併科新臺幣七
    百萬元以下罰金」，即將無故寄藏具殺傷力槍砲罪之法定刑
    修正提高等情，可認被告未經主管機關許可無故寄藏前揭具
    殺傷力之改造手槍、制式子彈、土造子彈之行為，於客觀上
    實不足以引起一般同情，其情無何可憫恕之處，自不得邀刑
    法第59條規定減輕其刑，附此敘明。
三、末查，扣案之改造手槍1 支（含彈匣1 個，槍枝管制編號：
    0000000000號）係仿ＢＥＲＥＴＴＡ廠９２ＦＳ型半自動手
    槍製造之槍枝，由玩具金屬槍身、土造金屬滑套、口徑９mm
    制式半自動手槍槍管、制式金屬彈匣組合而成，具殺傷力；
    改造手槍1 支（含彈匣1 個，槍枝管制編號：0000000000號
    ）係仿ＢＥＲＥＴＴＡ廠８４型半自動手槍製造之槍枝，玩
    具手槍換裝土造金屬槍管及土造金屬槍機改造而成，具殺傷
    力；口徑９mm制式子彈4 顆，可擊發，亦具殺傷力，均屬違
    禁物，爰依刑法第38條第1 項第1 款予以宣告沒收。至原扣
    案之上開土造子彈3 顆，雖本屬違禁物，惟均業於送鑑定時
    經試射，已喪失子彈功能，而不具殺傷力；上開改造手槍1
    支（槍枝管制編號：0000000000號）、改造子彈10顆、改造
    子彈半成品22顆，亦均不具殺傷力，有上引之內政部警政署
    刑事警察局鑑定書可證，自無庸再為沒收之諭知。另扣案之
    工具1 組、非槍枝主要零組件1 批、背包2 個，經查無積極
    證據足以證明與本件犯罪有關，且該些物品性質上亦非屬違
    禁物，是尚乏沒收之依據，爰不宣告沒收，附此敘明。
據上論斷，應依刑事訴訟法第299 條第1 項前段，槍砲彈藥刀械
管制條例第8 條第4 項、第12條第4 項，刑法第11條前段、第55
條、第42條第2 項、第38條第1 項第1 款，罰金罰鍰提高標準條
例第2 條，現行法規所定貨幣單位折算新臺幣條例第2 條，判決
如主文。
本案經檢察官張啟聰、廖先志到庭執行職務。
中    華    民    國    95    年    2     月    27    日
                      刑事第十二庭審判長法  官  游 紅 桃
                                        法  官  陳 雪 玉
                                        法  官  王 美 玲
以上正本證明與原本無異。
如不服本判決，應於判決送達後10日內向本院提出上訴狀 (應附
繕本)， 上訴於臺灣高等法院。
                                        書記官  張 子 涵
中    華    民    國    95    年    2     月    27    日
附論罪科刑依據之法條：
槍砲彈藥刀械管制條例第8條：
未經許可，製造、販賣或運輸鋼筆槍、瓦斯槍、麻醉槍、獵槍、
空氣槍或第4 條第1 項第1 款所定其他可發射金屬或子彈具有殺
傷力之各式槍砲者，處無期徒刑或5 年以上有期徒刑，併科新臺
幣1千萬元以下罰金。
未經許可，轉讓、出租或出借前項所列槍枝者，處5 年以上有期
徒刑，併科新臺幣1千萬元以下罰金。
意圖供自己或他人犯罪之用，而犯前二項之罪者，處無期徒刑或
7 年以上有期徒刑，併科新臺幣1千萬元以下罰金。
未經許可，持有、寄藏或意圖販賣而陳列第1 項所列槍枝者，處
3年以上10年以下有期徒刑，併科新臺幣700 萬元以下罰金。
第1項至第3項之未遂犯罰之。
槍砲彈藥刀械管制條例第12條：
未經許可，製造、販賣或運輸子彈者，處1 年以上7 年以下有期
徒刑，併科新台幣500 萬元以下罰金。
未經許可，轉讓、出租或出借子彈者，處6 月以上5 年以下有期
徒刑，併科新台幣300 萬元以下罰金。
意圖供自己或他人犯罪之用，而犯前二項之罪者，處3 年以上10
年以下有期徒刑，併科新台幣700 萬元以下罰金。
未經許可，持有、寄藏或意圖販賣而陳列子彈者，處 5 年以下有
期徒刑，併科新台幣 300 萬元以下罰金。
第1項至第3項之未遂犯罰之。


司法院資訊處製作；財團法人民間司法改革基金會備份。
